臺灣臺南地方法院刑事判決　　　　　　　 94年度訴字第554號
公　訴　人　臺灣臺南地方法院檢察署檢察官
被　　　告　甲○○
指定辯護人　本院公設辯護人　丙○○
上列被告因違反毒品危害防制條例案件，經檢察官提起公訴（九
十四年度毒偵字第八六三號、九十四年度偵字第一六九八號），
本院判決如下：
    主  文
甲○○連續施用第一級毒品，累犯，處有期徒刑捌月。扣案第一
級毒品海洛因伍包（合計淨重零點玖零公克）均沒收銷燬之；包
裝袋伍個及注射針筒肆支均沒收。又連續施用第二級毒品，累犯
，處有期徒刑陸月。扣案第二級毒品安非他命參包（合計驗餘淨
重參點貳參零柒公克）均沒收銷燬之；包裝袋參個及玻璃球吸食
器貳支均沒收。又連續轉讓第二級毒品，累犯，處有期徒刑壹年
貳月。又連續販賣第二級毒品，累犯，處有期徒刑捌年陸月。販
賣第二級毒品所得新臺幣玖仟元均沒收，如全部或一部不能沒收
時，以其財產抵償之；扣案門號0000000000號、00
00000000號行動電話貳支，均沒收；應執行有期徒刑拾
年陸月，扣案第一級毒品海洛因伍包（合計淨重零點玖零公克）
及第二級毒品安非他命參包（合計驗餘淨重參點貳參零柒公克）
均沒收銷燬之；包裝袋伍個、注射針筒肆支、包裝袋參個、玻璃
球吸食器貳支、門號0000000000號及0000000
000號行動電話貳支，均沒收。販賣第二級毒品所得新臺幣玖
仟元均沒收，如全部或一部不能沒收時，以其財產抵償之。
被訴販賣第一級毒品部分，無罪。
    事  實
一、甲○○曾於民國（下同）八十九年間因轉讓第二級毒品案件
    ，經本院判處有期徒刑一年六月確定，於九十二年一月四日
    （起訴書誤載為九十一年十二月二十七日）縮刑期滿執行完
　　畢。其又因施用毒品案件，經觀察、勒戒後，認有繼續施用
　　毒品之傾向，經送強制戒治後，於九十年八月六日期滿，業
　　經臺灣臺南地方法院檢察署檢察官於九十年九月二十五日，
　　以九十年度戒毒偵字第四八三號不起訴處分確定。詎其仍未
  　能戒除毒癮，自強制戒治執行完畢後五年內，復分別基於概
    括犯意，自九十三年三月間某日起至九十四年一月二十日下
　　午四時止，連續在臺南縣大內鄉內郭村一七六號友人戊○○
  　住處，施用第一級毒品海洛因及第二級毒品安非他命多次。
二、甲○○另基於意圖營利販賣第二級毒品安非他命之概括犯意
    ，以其所有之0000000000號、00000000
    00號行動電話，作為販賣毒品之聯絡工具，先後於九十三
　　年十一月間某日起至同年十二月中旬某日止，在臺南縣玉井
  　鄉甲○○父親所有之果園、臺南縣楠西鄉乙○○大姐開設之
    美容院裡及乙○○位於臺南縣楠西鄉○○路六十一號住處，
    以每包安非他命新臺幣（下同）五百元之價格，連續販賣第
　　二級毒品安非他命予乙○○十次。甲○○又承上同一概括犯
  　意，自九十三年十二月底某日起至九十四年一月十三日左右
    ，以同上聯絡方式，在其位於臺南縣玉井鄉豐里村八九之二
    號住處及臺南縣大內鄉鄉上某處，以每包安非他命
    一千元之價格，約每星期一次，連續販賣第二級毒品安非他
    命予戊○○四次。
三、甲○○基於轉讓第二級毒品安非他命之概括犯意，自九十三
    年十一月間某日起至同年十二月中旬某日止，在上開其父親
    之果園內及上開乙○○大姐之美容院裡，連續無償轉讓第二
    級毒品安非他命五次給乙○○。又承同上概括犯意，自九十
    三年十月間某日起至同年十一月間某日起，連續多次無償轉
    讓第二級毒品安非他予李純環。
四、嗣經警報經臺灣臺南地方法院檢察署檢察官核發通訊監察書
    ，對甲○○所有之門號0000000000號、0000
    000000號行動電話進行通訊監察，於九十四年一月二
  　十日，持本院核發之搜索票，在臺南縣大內鄉內郭村一七六
    號戊○○住處（起訴書誤載為臺南縣玉井鄉豐里村八九之二
    號甲○○住處）查獲甲○○，並搜索該處而扣得甲○○所有
　　供己施用之海洛因五包（合計淨重０．九０公克）、安非他
  　命三包（合計驗餘淨重三．二三０七公克）、施用第一級毒
    品所用之注射針筒四支、施用第二級毒品所用之玻璃球吸食
    器二支及門號分別為0000000000號、00000
    00000號之行動電話二支。警方經其同意採尿送驗結果
  　，呈嗎啡與安非他命陽性反應，而查知上開施用毒品情事。
五、案經臺南縣警察局玉井分局報告臺灣臺南地方法院檢察署檢
    察官偵查起訴。
    理  由
壹、程序部分：按被告以外之人於審判外之言詞或書面陳述，除
    法律有規定者外，不得作為證據。刑事訴訟法第一百五十九
    條第一項定有明文。本件證人丁○○、戊○○及乙○○於警
    局所為之警詢筆錄，乃被告以外之人於審判外之言詞陳述，
    依上開規定，無證據能力，不得作為證據。
貳、實體部分：
甲、有罪部分：
一、上開施用第一級毒品海洛因及施用第二級毒品安非他命之事
    實，業據被告甲○○於審理中供承不諱，而被告尿液經警採
    集送驗後，呈安非他命及海洛因代謝物嗎啡陽性反應，此有
    臺南縣警察局玉井分局送驗尿液名冊對照表及長榮大學尿液
    確認報告書各一紙附卷可稽。此外，又有海洛因五包、安非
  　非他命三包、注射針筒四支及玻璃球吸食器二支扣案可資佐
    證，而扣案海洛因五包及安非他命三包經送鑑定結果，確實
    含有第一級毒品海洛因成份（合計淨重零點九零公克）；第
    二級毒品甲基安非他命成分（合計驗餘淨重三．二三０七公
    克），此分別有法務部調查局鑑定通知書及憲兵司令部刑事
    鑑識中心鑑驗通知書各一紙在卷可佐。又被告前因施用毒品
    案件，經強制戒治後，由臺灣臺南地方法院檢察署檢察官於
    九十年九月二十五日，以九十年度戒毒偵字第四八三號為不
    起訴處分確定，此有刑案資料查註紀錄表、全國施用毒品案
    件紀錄表及刑案人犯在監所最新資料報表各一份在卷為憑，
    其於前開強制戒治執行完畢後五年內，再犯本件施用毒品之
    犯行亦明。被告該部分自白與事實相符，可以採信，被告施
    用第一級及第二級毒品犯行，事證明確，足以認定。
二、上開無償轉讓第二級毒品安非他命之事實，業據被告甲○○
    於本院審理時供承不諱，核與證人李純環於偵查中證述及證
    人乙○○於偵查及審理中證述情節相符，且被告對於前述二
    位證人之證詞均不爭執，故被告該部分自白核與事實相符，
    事證明確，其轉讓第二級毒品犯行可以認定。
三、訊據被告矢口否認有販賣安非他命，辯稱：「我施用毒品都
    是跑到戊○○家裡施用，以免家人發現。如果戊○○要向我
    買毒品，為何還要跑到我玉井住處買毒品，乙○○說到果園
    向我買毒品，我連施用毒品都不敢讓父母知情，怎麼會聯絡
    購買毒品之人到我與父母一起工作果園交易毒品。所以戊○○及乙○○所說的話都不實在，我沒有販賣毒品安非他命給
    他們，我是無償轉讓供戊○○施用。而乙○○之男友曾經幫
    我辦理信用貸款，所以我才無償提供安非他命給乙○○，並
    不是販賣安非他命給乙○○」云云。經查：
  (1)上開被告販賣安非他命給戊○○之事實，業據戊○○於審理
    中證述明確，其證稱：「我有吸食毒品安非他命，安非他命
    是向甲○○拿的，價格為一、二千元一包，以打電話方式與
    甲○○聯絡拿毒品，我去甲○○家買過幾次，我跟甲○○說
    他家太遠，後來就約在路上交易，是大內到玉井的路上，約
    一星期買一次，最後一次向甲○○買毒品是甲○○被捕前一
    星期，約買過四次」等語（詳本院九十四年七月二十五日審
    判筆錄），按被告甲○○與證人戊○○為朋友關係，且被告
    自承常到戊○○住處施用毒品，其被警查獲時，也是在戊○○住處，顯見二人關係良好，如非確有其事，戊○○應無蓄
    意誣陷而故為不利於被告之證詞，故戊○○上開證言應可採
　  信。至於被告雖辯稱：其常至戊○○住處施用毒品，戊○○
    如要購買毒品何須再跑到伊住處云云，以被告常至戊○○住
    處之情形，固然在戊○○住處交易毒品最為便利，然施用毒
    品成癮者係以毒品止癮，但仍非時時施用，故交易之時間以
    施用者有需要時才會與販毒者聯絡，地點則以雙方均覺方便
    之處所為之，當戊○○有施用安非他命之念頭時，被告未必
    正在戊○○住處，也未必正好有攜帶安非他命，而被告有攜
    帶毒品且至戊○○住處時，戊○○亦未必有施用念頭，故戊○○所稱在被告住處及大內鄉鄉上之路邊交易毒品
    ，並未悖於常情，被告上開辯稱並無理由。
  (2)證人乙○○於偵查及審理中均堅指被告確有販賣安非他命給
    伊，其於審理時證稱：「我有施用安非他命，部分向甲○○
    買的，部分向他要，購買地點在楠西鄉我大姐開的美容院裡
    、我住處及甲○○父親山上的果園裡，一次向甲○○買五百
    元的量，買毒品時我是打甲○○一支０九三八的電話聯絡，
    後面號碼我忘記了，（問：電話中如何描述安非他命？）有
    〈軟的〉、〈女的〉，警察有放監聽錄音帶給我聽過，內容
    是買賣安非他命的對話沒錯」等語（詳本院九十四年七月二
    十五日審判筆錄），核與其偵查中之證詞相符（詳九十四年
    二月十八日偵訊筆錄），證人乙○○於偵查中作證後事隔五
    月再至本院作證，而證詞內容均相符合，是其證詞之可信度
    應無疑問。再參諸被告所有0000000000號、00
    00000000號行動電話九十三年十一月至九十四年一
    月間之通訊監察譯文（附於警卷第九十七頁至一百四十七頁
    ），於九十三年十一月二十二日，乙○○與被告之通話中，
    乙○○稱：「急救，急救」被告稱：「我剛回家，在吃飯」
    ，乙○○：「先來我這裡，五百元喔」；被告：「我準備好
    了，要去了嗎？」，乙○○稱：「現在要來嗎？我去我姐姐
    那裡等你，五百元喔，現金的」（警卷第一百零一頁）；九
    十三年十二月五日，乙○○：「你那裡有沒有女的，五百？
    還沒有，那怎麼辦？我現在人在台南，若有，我直接坐到玉
    井，我坐到玉井，你人在山上嗎？我再坐計程車去找你」，
    被告：「看看，先到玉井再說」（警卷第一百二十六頁），
    該譯文核與證人乙○○之證詞亦相符合，足證乙○○之證述
    確係實情。被告辯稱未販賣安非他命給乙○○云云，與調查
    所得事證不符，顯係事後卸責之詞，無可採信。被告販賣第
    二級毒品犯行，事證明確，可以認定。
　(3)按近來政府為杜絕毒品之氾濫，對於查緝施用及販賣毒品之
  　工作，無不嚴加執行，販賣毒品罪又係重罪，設若無利可圖
    ，衡情一般持有毒品之人當無輕易將所購買之安非他命以同
    樣價格轉讓他人而甘冒於再次向他人購買時，而有被查獲移
    送法辦危險之理。且毒品安非他命可任意分裝或增減其份量
    ，而每次買賣之價量，亦隨時隨雙方關係之深淺、當時之資
    力、需求程度及對行情之認知等因素，機動的調整，因之販
    賣之利得，除經坦承犯行，或價量均臻明確外，委難察得實
    情，職是之故，縱未確切查得販賣賺取之實際差價，但除別
    有事證，足認係按同一價格轉讓，確未牟利外，尚難執此認
    非法販賣之事證有所不足，致知過坦承者難辭重典，飾詞否
    認者反得逞僥倖，而失情理之平。本件被告甲○○雖矢口否
    認有販賣毒品安非他命之犯行，使本院無從確認被告販賣可
    得之利潤，惟被告甲○○與證人戊○○、乙○○既非至親或
    有特殊之情誼關係，衡情被告當無甘冒刑罰制裁之重典僅按
    販入價格轉售而毫無利得。故被告出售毒品安非他命，均顯
    有圖利之意圖，應堪認定。至於被告販賣安非他命之次數及
    金額部分，證人乙○○於偵查及審理中均證稱向被告購買十
    次安非他命，每次金額五百元等語，且通訊監聽譯文中亦多
    次提及五百元之數額，故被告販售予乙○○之次數及金額為
    十次共五千元，可以認定；另關於戊○○部分，戊○○於本
    院審理中結證稱：共向甲○○買過四次安非他命，每次金額
    一、二千元等語，而戊○○與被告關係良好，其證詞並無誣
    攀之虞，已詳如前述，戊○○既已無法記清每次購買安非他
    命之確實金額，本院爰依最有利於被告之方式，就此部分，
    認定戊○○係向被告購買四次，每次金額一千元，共計四千
    元，併此敘明。
四、查海洛因、安非他命分屬毒品危害防制條例第二條第二項第
    一款、第二款所列之第一級毒品、第二級毒品。核被告施用
    海洛因、安非他命之所為，係犯毒品危害防制條例第十條第
    一項之施用第一級毒品罪及同條第二項之施用第二級毒品罪
    。另被告無償提供安非他命供李純環及乙○○施用，係犯毒
    品危害防制條例第八條第二項之轉讓第二級毒品罪。被告販
    賣安非他命予戊○○及乙○○，係犯毒品危害防制條例第四
    條第二項販賣第二級毒品罪。被告所犯上開四罪間，犯意各
    別，罪名互異，應分論併罰。被告非法持有第一級、第二級
    毒品之低度行為，已為其施用之高度行為所吸收，不復另論
    。其先後多次施用第一級、第二級毒品；多次轉讓、販賣第
    二級毒品犯行，各時間緊接，犯罪構成要件相同，顯均係基
    於概括之犯意反覆為之，應各依連續犯之規定論以一罪並分
    別加重其刑。另被告有事實欄所載犯罪、科刑及執行完畢之
    前科紀錄，此有臺灣高等法院被告全國前案紀錄表可稽，其
    於執行完畢後五年之內，再犯上開四件有期徒刑以上之罪，
    為累犯，除販賣第二級毒品之最高法定刑無期徒刑部分不得
    加重外，其餘均應依刑法第四十七條之規定加重其刑並依法
    遞加重之。爰審酌被告之犯罪動機、目的、手段及曾因施用
    毒品案件，經強制戒治後，仍再犯施用毒品之罪，顯見其戒
    癮之意志力甚為薄弱，另無償轉讓及販賣第二級毒品行為，
    對於國民身體健康及社會秩序之危害甚鉅，非予重罰，難收
    警惕之效，及被告犯後承認施用及轉讓部分而否認販賣犯行
    之態度等一切情狀，分別量處如主文所示之刑，並定其應執
    行刑，以示儆懲。
五、末按查獲之毒品，不問屬於犯人與否，均沒收銷燬之。毒品
    危害防制條例第十八條第一項前段定有明文。本件扣案之海
    洛因五包（合計淨重０．九０公克）、安非他命三包（合計
  　驗餘淨重三．二三０七公克），係毒品危害防制條例第二條
    第二項第一款、第二款規定之第一級、第二級毒品，應依同
    條例第十八條第一項前段宣告沒收銷燬之。包裝上開毒品所
    用之包裝袋五個、三個（於送鑑定時已與上開毒品分離，有
    前述鑑定書二紙可證）、施用第一級毒品所用之注射針筒四
    支、施用第二級毒品所用之玻璃球吸食器二支，分別係被告
    所有供包裝及施用毒品之器具，業據被告供承在卷，均依刑
    法第三十八條第一項第二款宣告沒收。被告販賣第二級毒品
    安非他命十次予乙○○，每次金額五百元，共計五千元；販
    賣安非他命予戊○○四次，每次一千元，共計四千元，合計
    得款九千元，已如前述，均應依毒品危害防制條例第十九條
    第一項規定，宣告沒收之，如全部或一部不能沒收時，應以
    其財產抵償之。扣案門號0000000000號、000
    0000000號之行動電話二支，均係被告所有供作販賣
    第二級毒品犯罪所用之物，均應依毒品危害防制條例第十九
    條第一項之規定，宣告沒收之。
六、公訴意旨另以：被告於九十三年底某日，亦曾在臺南縣玉井
　　鄉玉井溪某地，無償轉讓安非他命一次給李順能施用。因認
　　被告該部分行亦涉犯轉讓第二級毒品罪嫌等語。訊據被告堅
  　決否認有該部分犯行，辯稱：「我並沒有提供安非他命給李
    順能，因為李順能是販賣安非他命給我的人」等語。經查，
　　公訴人認被告涉有上開犯行，係以證人李順能於偵查中證稱
  　：「在九十三年年底時，在玉井鄉玉井溪，我去釣魚向甲○○安非他命，他有給我一小包二克，沒有收我錢」等語（詳
    九十四年偵字第一六九八號卷第一百一十頁）為其主要論據
    。然被告於警詢及偵查中均否認有轉讓安非他命給李順能，
　　其於警詢中供稱：「我向李順能買過二次安非他命及嗎啡」
  　等語（詳警卷第六頁），並指認李順能之口卡照片（警卷第
    一百五十五頁）；偵查中並具結證稱：確有向李順能買安非
    他命及嗎啡等語（詳九十四年偵字第一六九八號卷第三十九
    頁），故本案甲○○與李順能係互指為毒品供應者。惟參諸
    李順能於九十四年二月十七日為警緝獲到案時，身上帶有十
    四包安非他命，另有多人指認向李購買安非他命（詳九十四
    年偵字第一六九八號卷第一百零八頁至一百零九頁），及通
    訊監聽譯文中，甲○○稱：「我人在市區，看有沒有，能幫
    我拿一個球仔和二個細的？」，李順能稱：「我這裡只有一
    粒而已」，甲○○：「先給我，我人在金華路這裡」（詳警
    卷第一百零四頁）；甲○○：「你那邊有無女人？」，李順
    能：「有啊，你沒有了嗎，價錢太高」，王：「差很多嗎？
    」，李：「差一張，不過東西不錯」，王：「東西若好是沒
    關係，那五呢，價錢多少？」，李：「二分半就六」，王：
    「那五我以十二向你拿，你有賺嗎？」，李：「東西可以一
    比一，我沒得賺，二分半就六，五就十二，拿一就二十四，
    價格一樣」，王：「先用二分半，我多拿一張給你賺．．．
    我上次向你拿，你才拿三點二而已，這次先弄一些給我試試
    」之對話內容（詳警卷第一百四十二頁至第一百四十三頁）
    ，李順能應該是販售毒品給甲○○之人，故李順能上開證詞
    所稱甲○○無償轉讓安非他命給伊云云，顯非實情，無可採
    信。李順能之證詞既無足採信而不得採為對被告不利之證據
    ，則縱然被告在本院九十四年五月十七日準備程序及九十四
    年七月一日審判程序中，曾自白轉讓安非他命給李順能施用
    ，然上開自白除與其警詢及偵查中之供述不符外，亦與其於
    本院九十四年七月二十五日審判程序之供述不相符合，且亦
    無其他證據可佐證其上開自白之真實性，該自白部分不得採
    為論罪之依據甚明。此外，復查無其他積極證據足資證明被
  　告確有上開公訴人指訴轉讓毒品安非他命之不法犯行，惟被
    告此部分犯行，公訴人既認與其前開論罪科刑之部分有連續
    犯之裁判上一罪關係，爰不另為無罪判決之諭知。
貳、無罪部分：
一、公訴意旨另以：被告基於意圖營利之概括犯意，自九十三年
    十一月間起至同年十二月間止，在臺南縣玉井鄉走馬瀨芒果
    市場附近等地點，以一包一千元至二千元之代價，連續販賣
    第一級毒品海洛因予丁○○四次。因認被告此部分涉有違反
    毒品危害防制條例第四條第一項之連續販賣第一級毒品罪嫌
    。
二、按毒品危害防制條例第十七條規定，犯同條例第四條第一項
　　至第四項、第五條第一項至第四項前段、第六條第一項至第
  　四項、第七條第一項至第四項、第八條第一項至第四項、第
    十條或第十一條第一項、第二項之罪，供出毒品來源，因而
    破獲者，得減輕其刑。則施用、販賣或持有毒品之人，如供
    出毒品之來源因而破獲者，既得邀減輕其刑之寬典，為擔保
    其所供毒品來源之真實性，自應有足以令人確信其陳述為真
    實之補強證據，始能據以為論罪之依據（最高法院九十四年
    台上字第二五三七號、第二０七六號、第一二一八號判決意
    旨參照）。又按所謂必要之補強證據，固不以證明販賣毒品
　　犯罪構成要件之全部事實為必要，但以與施用者之指證具有
  　相當之關聯性為前提，其經與施用者之指證綜合判斷，已達
    於通常一般人均不致有所懷疑，而得確信施用者之指證為真
    實者，始得為有罪之認定，此為無罪推定原則之必然推演（
    最高法院九十三年度台上字第六七五０號判決意旨參照）。
三、公訴人認被告涉有上開犯行，係以證人丁○○於偵查中證
  　稱向甲○○購買四次海洛因、被告曾自白交付海洛因給丁○○、雙方通聯紀錄及譯文，檢察官勘驗被告羈押於臺
    南看守所時之接見紀錄之錄音內容，被告要其女友去找丁○○，請丁○○說曾與告買木瓜四次，因價格不合，雙方起爭
    執，快要打架等情，為其主要論據。訊據被告堅決否認有該
　　部分犯行，辯稱伊並沒有販賣海洛因給丁○○等語。經查：
  (1)證人丁○○於偵查中係證稱：「我所吸食的海洛因是甲○○
    幫我調的，調的意思是甲○○本身有在施用，叫他幫我調的
    ，我要給他錢，他再給我海洛因，數量是我向甲○○買一包
    價值一千或二千的海洛因，期間是九十三年十月至十二月，
    共向他買了四次，不一定都是甲○○把海洛因交給我，甲○○交給我只有一次，另三次是我王賢叫別人拿來給我，其中
    二次我知道那人叫阿源，還有一次是一個女的，我不知道她
    是誰」等語（詳九十四年偵字第一六九八號卷第八頁至第九
    頁）；於本院審理中則證稱：「我有施用海洛因，請一位林
    茂山買的，此外沒有向別人買，認識甲○○，他載水果來讓
    我賣而認識，與被告沒有仇怨也沒有起口角爭執，警察局製
    作筆錄時，警察有拿監聽錄音帶給我聽，有部分的內容不是
    我的聲音，甲○○沒有賣我海洛因，我是跟檢察官說，我有
    請被告幫我調貨，向一個女生調貨，被告確實有幫我向她調
    貨一次，甲○○他女友或家人在甲○○被關之後，沒有來找
    過我，也沒有交待我在法院作證時，要說曾為木瓜的事起爭
    執」等語（詳本院九十四年七月一日審判筆錄），按證人丁○○於偵查中之上開證詞似乎是指曾向甲○○購買第一級毒
    品海洛因，然其在法院作證時又證稱未曾向甲○○購買過海
    洛因，則證人丁○○前後所述之證詞，已存有前後不一之瑕
    疵，尚須調查其他證據以查明有無其他補強證據足以證明何
    者證詞為真。
　(2)而被告雖曾於偵查供稱：與丁○○合資購買海洛因，合資買
  　三、四次，四次都是我自己拿海洛因給他，但是我是有先跟
    他拿錢等語（詳九十四年偵字第一六九八號卷第十一頁），
    依被告之供述，其辯稱係與丁○○合資購買毒品，且稱四次
    都是伊親自交給丁○○，此與證人丁○○偵查中所稱：是向
    甲○○調貨，只有一次是甲○○交給我，其他三次是別人拿
    來之證詞，並不相符，故被告上開供述尚難認與證人丁○○
    偵查中證詞相符，而得相互印證，採為對被告不利認定。
  (3)另觀諸被告與丁○○之通聯紀錄譯文中，丁○○稱：「我這
    錢順便給你，你幫我拿一個來，華春客棧十號房，不然芒果
    市場好不好，我的攤位，你找一輛白色的車」，甲○○稱：
    「我沒有散條可用喔，我差不多二十分鐘出發」；丁○○：
    「賢仔你在那裡，拿五啦，我這裡有七百」，甲○○：「我
    這裡沒有」；丁○○：「阿賢喔，一啦」，甲○○：「我無
    啦」，吳：「拜託向圜調一下」，王：「無啦，伊在玩了」
    ，吳：「麻煩一下」，王：「你問國榮一下」（詳警卷第九
    十九頁）；由雙方上開通聯譯文，並無法認定係毒品交易之
    內容，且丁○○在電話通聯中有時稱「向圜調一下」；有時
    又稱「問國榮一下」等語，則丁○○如有向被告拿毒品，究
    竟是直接向被告購買，或者請被告向他人調貨，亦事實不明
    。至於被告要其女友去找丁○○，請丁○○說曾與告買木瓜
    四次，因價格不合，雙方起爭執，快要打架部分，證人丁○○除否認被告家屬或女友曾來找伊之外，其於本院審理中作
    證時亦未曾談及「曾與被告因買賣水果之事起爭執」等語（
    詳上開審判筆錄內容）。
四、綜上所述，公訴人所提積極證據主要為證人丁○○於偵查之
    證詞，至於其他證據均不足為被告不利之認定，已如前述，
    則上開證詞是否確屬實情，在缺乏其他證據佐證情形下，本
    院因認公訴人所提證據之證明並未達到於通常之人均不致有
    所懷疑，而得確信其為真實之程度，故不能遽為被告有罪之
    判斷。此外，復查無其他積極證據足資認定被告確有公訴人
    指訴之上開販賣第一級毒品之不法犯行，揆諸前述規定，既
    不能證明被告犯罪，自應諭知無罪之判決。
據上論斷，應依刑事訴訟法第二百九十九條第一項前段、第三百
零一條第一項，毒品危害防制條例第四條第二項、第八條第二項
、第十條第一項、第二項、第十八條第一項前段、第十九條第一
項，刑法第十一條前段、第五十六條、第四十七條、第五十一條
第五款、第三十八條第一項第二款，判決如主文。
本案經檢察官己○○到庭執行職務。
中　　華　　民　　國　　94　　年　　8　　月　　8  　日
　　　　　　　　　刑事第三庭  審判長法　官　陳欽賢
                                    法  官  莊玉熙
                                    法  官  黃光進
以上正本證明與原本無異。
如不服本判決，應於判決送達後10日內，向本院提出上訴狀。
　　　　　　　　　　　　　　　　    書記官　黃子起
中　　華　　民　　國　　94　　年　　8　　月　　15  　日
附錄法條
毒品危害防制條例第四條：
製造、運輸、販賣第一級毒品者，處死刑或無期徒刑；處無期徒
刑者，得併科新臺幣一千萬元以下罰金。
製造、運輸、販賣第二級毒品者，處無期徒刑或七年以上有期徒
刑，得併科新臺幣七百萬元以下罰金。
製造、運輸、販賣第三級毒品者，處五年以上有期徒刑，得併科
新臺幣五百萬元以下罰金。
製造、運輸、販賣第四級毒品者，處三年以上十年以下有期徒刑
，得併科新臺幣三百萬元以下罰金。
製造、運輸、販賣專供製造或施用毒品之器具者，處一年以上七
年以下有期徒刑，得併科新臺幣一百萬元以下罰金。
前五項之未遂犯罰之。
毒品危害防制條例第八條
轉讓第一級毒品者，處一年以上七年以下有期徒刑，得併科新臺
幣一百萬元以下罰金。
轉讓第二級毒品者，處六月以上五年以下有期徒刑，得併科新臺
幣七十萬元以下罰金。
轉讓第三級毒品者，處三年以下有期徒刑，得併科新臺幣三十萬
元以下罰金。
轉讓第四級毒品者，處一年以下有期徒刑，得併科新臺幣十萬元
以下罰金。
前四項之未遂犯罰之。
轉讓毒品達一定數量者，加重其刑至二分之一，其標準由行政院
定之。
毒品危害防制條例第十條：
施用第一級毒品者，處六月以上五年以下有期徒刑。
施用第二級毒品者，處三年以下有期徒刑。
